臺灣橋頭地方法院刑事裁定
111年度聲字第1230號
聲  請  人  臺灣橋頭地方檢察署檢察官
受  刑  人  殷耀龍




上列聲請人因受刑人數罪併罰有二裁判以上(111年度執聲字第86
5號)，聲請定其應執行刑，本院裁定如下：
　　主  文
聲請駁回。
    理　由
一、聲請意旨略以：受刑人殷耀龍因竊盜及違反洗錢防制法等案
    件，先後經法院判決確定如附表所示之刑，應依刑法第50條
    、第53條及第51條第5款，定其應執行之刑，爰依刑事訴訟
    法第477 條第1項之規定，聲請裁定等語。
二、按依刑法第53條所定，應依刑法第51條第5款規定定其應執
    行之刑者，由該案犯罪事實最後判決之法院之檢察官，聲請
    該法院裁定之，刑事訴訟法第477條第1項定有明文。查本件
    受刑人殷耀龍因犯如附表所示之竊盜及違反洗錢防制法等案
    件，其中如附表編號6所示之違反洗錢防制法犯行，經本院
    於民國111年6月10日以111年度金簡上字第8號判處有期徒刑
    3月，併科罰金新臺幣4萬元，並於同日確定在案，而本院所
    為如附表編號6所示之判決，係為本件附表所示案件中最後
    審理事實諭知罪刑之法院，則揆諸上揭規定，本院自應有管
    轄權，先予敘明。
三、次按刑法第50條規定：「裁判確定前犯數罪者，併合處罰之
    。但有下列情形之一者，不在此限：一、得易科罰金之罪與
    不得易科罰金之罪。二、得易科罰金之罪與不得易服社會勞
    動之罪。三、得易服社會勞動之罪與不得易科罰金之罪。四
    、得易服社會勞動之罪與不得易服社會勞動之罪。前項但書
    情形，受刑人請求檢察官聲請定應執行刑者，依第51條規定
    定之。」；基此，如受刑人所犯之數罪所處之刑於同時有得
    易科罰金、得易服社會勞動、不得易刑處分之情形，復符合
    裁判確定前犯數罪之規定者，依刑法第50條第2項之規定，
    自應由受刑人請求檢察官聲請定執行刑，始得併合處罰之；
    而檢察官須經受刑人請求後，始得據以提出定應執行刑之聲
    請，不得逕行依職權聲請法院定應執行刑，檢察官依職權聲
    請於法不合，應予駁回( 臺灣高等法院102年第1次刑事庭庭
    長、法官會議紀錄表編號第1號、第3號法律問題結論參照）
    。
四、經查，本件受刑人因竊盜及違反洗錢防制法等案件，先後經
    臺灣臺南地方法院(下稱南院)及本院分別判處如附表所示之
    刑，且於如附表所示之日期分別確定；其中如附表編號1至5
    所示之5罪，業經本院以111年度聲字第787號裁定定應執行
    有期徒刑1年確定等情，有臺灣高等法院被告前案紀錄表及
    相關刑事判決書（即南院111年度簡字第224號刑事簡易判決
    、本院111年度簡字第187號、111年度簡字第140號刑事簡易
    判決、111年度金簡上字第8號刑事判決、111年度聲字第787
    號刑事裁定）各1份在卷可稽。而受刑人所犯如附表編號1 
    至50所示之5罪所處之刑，均為易科罰金，另其所犯如附表
    編號6所示之罪所處有期徒刑部分，則為不得易科罰金、但
    得易服社會勞動，則揆諸前揭說明及刑法第50條第1項但書
    第1款、同條第2項之規定，自應由本件受刑人請求檢察官聲
    請定應執行刑，始得依第51條規定定之，方為適法；惟綜閱
    本件聲請定應執行案件全案卷證，並查無本件受刑人請求檢
    察官就如附表所示之6罪聲請定應執行刑之相關資料，顯未
    符合前揭刑法第50條第2項規定之聲請要件；從而，本件聲
    請人臺灣橋頭地方檢察署檢察官既未經本件受刑人之請求，
    即依職權逕自向本院聲請就受刑人所犯如附表所示之6罪定
    應執行之刑，其聲請顯已違背法律上之程式，且無從補正，
    自應予以駁回。
五、據上論斷，依刑事訴訟法第220條，裁定如主文。
中　　華　　民　　國　　111 　年　　11　　月　　10　　日
　                刑事第四庭      法　官  許瑜容
以上正本證明與原本無異。
如不服本裁定，應於送達後5 日內，向本院提出抗告狀( 須附繕
本「切勿逕送上級法院」) 。
中　　華　　民　　國　　111 　年　　11　　月　　10　　日
                                  書記官  周素秋
附表：
編     號         1        2        3        4        5        6 罪     名       竊盜      竊盜      竊盜      竊盜       竊盜    洗錢防制法 宣 告  刑  有期徒刑5月 有期徒刑4月 有期徒刑3月 有期徒刑3月 有期徒刑3月 有期徒刑3月，併科新臺幣40,000元 犯罪日期  110年8月22日 110年10月29日 110年5月8日 110年8月19日 110年10月13日 110年1月13、14日  最後事實審 法院 臺灣臺南地方法院 臺灣橋頭地方法院 臺灣橋頭地方法院 臺灣橋頭地方法院 臺灣橋頭地方法院 臺灣橋頭地方法院  案號 111年度簡字第224號 111年度簡字第187號 111年度簡字第140號 111年度簡字第140號 111年度簡字第140號 111年度金簡上字第8號  判決日期 111年1月25日 111年3月31日 111年3月31日 111年3月31日 111年3月31日 111年6月10日  確定判決 法院 臺灣臺南地方法院 臺灣橋頭地方法院 臺灣橋頭地方法院 臺灣橋頭地方法院 臺灣橋頭地方法院 臺灣橋頭地方法院  案號 111年度簡字第224號 111年度簡字第187號 111年度簡字第140號 111年度簡字第140號 111年度簡字第140號 111年度金簡上字第8號  判決確定日期 111年3月8日 111年5月11日 111年5月11日 111年5月11日 111年5月11日 111年6月10日 備     註  如附表編號1至5所示之5罪，業經臺灣橋頭地方法院以111年度聲字第787號裁定定應執行有期徒刑1年(得易科罰金) 確定。     不得易科罰金、但得易服社會勞動。